【裁判字號】    91,易,3067
【裁判日期】    920516
【裁判案由】    竊盜
【裁判全文】
臺灣板橋地方法院刑事判決                        九十一年度易字第三六七號
    公  訴  人  臺灣板橋地方法院檢察署檢察官
    被      告  丙○○
    選任辯護人  李盛賢律師
右列被告因竊盜案件，經檢察官提起公訴（九十一年度偵字第一一三三一號），本院
判決如左：
    主  文
丙○○共同攜帶兇器竊盜，處有期徒刑陸月，如易科罰金，以參佰元折算壹日。六角
扳手壹支沒收。
    事  實
一、丙○○於民國九十年十一月十五日因涉嫌竊盜案經警移送桃園地檢署並領回其妻
    陳玉芬所有之自小客車車牌（車號Ｖ９－２８４０號）二面後，竟與乙○○（另
    行移送台灣新竹地方法院檢察署偵辦）及真實姓名年籍不詳綽號「阿寶」之成年
    男子共同基於尋找同型車體改懸上開車牌使用之不法犯意聯絡，由乙○○攜帶其
    所有客觀上足以作為凶器使用之金屬製六角扳手一支，駕車搭載「阿寶」，於九
    十一年二月四日上午八時許，四處搜尋，行經台北縣樹林市○○路二八八號前，
    見甲○○所之自小客車（車號Ｚ２－９８５７號）停放該處，即由乙○○在車上
    守候、「阿寶」下車竊取，得手後，交予丙○○，由謝某改懸其妻所有之上開Ｖ
    ９－２８４０號車牌二面於林車車體，供己使用，嗣於九十一年六月二十日起，
    乙○○為便利探視其在林口長庚紀念醫院住院之父親，向丙○○借用並使用上開
    改懸車牌之自小客車，因乙○○駕駛該車在九十一年六月二十三日凌晨與他車相
    撞，肇事後逃逸，經警依車牌號碼尋得丙○○後，再於九十一年六月二十三日上
    午十一時三十分，在乙○○位於台北縣三峽鎮○○路三二二號住處同時查獲乙○
    ○、丙○○及前揭自小客車，並起出鑰匙一把，而查知上情。（起訴書誤為係在
    九十一年六月二十三日上午十一時三十分許，乙○○為探視其在林口長庚紀念醫
    院住院之父親，向丙○○借用並駕駛上開改懸車牌之自小客車，行經台北縣三峽
    鎮○○路三二二號前為警查獲）。
二、案經台北縣政府警察局蘆洲分局報告臺灣板橋地方法院檢察署檢察官偵查起訴。
    理  由
一、右揭事實業據被告丙○○於本院審理時坦承不諱，與證人即同案共犯乙○○（九
    十一年十二月二十三日訊問筆錄、九十二年一月七日訊問筆錄）、被害人甲○○
    指述之失竊情節（偵查卷第十五頁）證述之情節互核大致相符，又被告自承：「
    乙○○告訴我他是在樹林偷到的，他偷到的時候還打電話給我說那部車沒有鎖，
    他說他會在現場等一下，叫我等他好消息，我知道乙○○有用六角扳手，大概是
    十五公分的金屬六角扳手，他有磨過，因為他當時出門去偷時有帶著，所以我有
    看到，而且乙○○偷回來的時候，右後座的三角氣窗有被打破，但是乙○○他說
    是原先就被打破，方向盤的電門鎖也被拆掉，所以方向盤不能上鎖，他是用電線
    接電的方式啟動的，所以我知道乙○○他有使用到工具」（九十二年五月二日審
    判筆錄），與證人乙○○所稱：「阿寶」行竊該汽車時攜有手提袋，不知是否帶
    有工具之供述（偵查卷三十七頁背面）互核並無矛盾，足認被告前揭共犯乙○○
    前往行竊時攜有兇器之供述，應屬可信。此外復有台北縣政府警察局蘆洲分局九
    十年十一月十六日之刑事案件報告書及台灣板橋地方法院檢察署公務電話紀錄、
    桃園縣警察局舉發違反道路交通管理事件通知單、贓物領據、車籍作業系統－查
    詢認可資料、車輛照片及查獲之鑰匙一把在卷可憑，足認被告前揭自白與事實相
    符，堪予採信。本案事證明確，被告犯行已堪認定，自應依法論科。至公訴意旨
    認為本件係「在九十一年六月二十三日上午十一時三十分許，乙○○為探視其在
    林口長庚紀念醫院住院之父親，向丙○○借用並駕駛上開改懸車牌之自小客車，
    行經台北縣三峽鎮○○路三二二號前為警查獲」云云。惟查，證人乙○○於警訊
    起即稱：「在我住所樓下起獲自小客Ｖ９－２８４０號一部」，「我於六月二十
    日向丙○○借來使用至今警方查獲」等情（偵查卷第七頁、第九頁），歷次訊問
    亦均未就此節翻供，與被告自承之情節相符（同前審判筆錄）。是公訴意旨上揭
    認定，遍查偵查全卷並無佐證，尚嫌無據，應予指正，附此敘明。
二、按刑法第三百二十一條第一項第三款之攜帶兇器竊盜罪，係以行為人攜帶兇器竊
    盜為其加重條件，此所謂兇器，其種類並無限制，凡客觀上足對人之生命、身體
    、安全構成威脅，具有危險性之兇器均屬之，且祇須行竊時攜帶此種具有危險性
    之兇器為已足，並不以攜帶之初有行兇之意圖為必要（最高法院七十九年度臺上
    字第五二五三號判例參照），被告自承共犯前往行竊時攜帶長約十五公分，經磨
    製之金屬六角扳手，既屬質堅且硬，足以破壞堅硬之車窗、金屬製之車輛外殼或
    鎖具，以利行竊之工具，客觀上即對人之生命、身體具有危險無疑，核被告丙○
    ○所為，係犯刑法第三百二十一條第一項第三款之加重竊盜罪。公訴意旨就被告
    攜帶兇器竊盜部分未予論述，惟與本件起訴之犯罪事實為同一社會事實，起訴之
    法條應予變更。被告與乙○○及綽號「阿寶」之成年男子間，就前揭竊盜犯行有
    犯意聯絡及行為分擔，為共同正犯。審酌被告前有多項前科，素行不佳，竟與共
    犯串謀為此竊盜犯行，危害非輕，原應嚴懲，兼衡其猶知於事證已明時坦承犯行
    ，並主動承認共犯攜帶兇器等犯罪情節，略見悔意，態度尚可等其他一切情狀，
    本院認為公訴意旨求處有期徒刑二年，似嫌過重，宜量處如主文所示之刑，並諭
    知易科罰金折算標準，以示懲儆。前揭六角扳手一支，既係共犯乙○○所有，供
    本件竊盜犯行所用之物，此據被告陳明在卷，雖未扣案，然並無積極證據佐認業
    已滅失，應依刑法第三十八條第一項第二款之規定宣告沒收；至公訴意旨另以：
    「扣案之物，併請依法宣告沒收」，惟查查獲之汽車鑰匙一把，被告陳稱：「那
    是我花了一千六百元把全車的鎖都換過，取得兩把鑰匙，一把給乙○○，一把留
    在我這裡，那不是作案用的鑰匙」（同前審判筆錄）。公訴意旨亦未舉證說明有
    何沒收之依據，既無從認定為被告或共犯所有，供本件竊盜犯罪所用之物，自無
    從諭知沒收，附此敘明。
據上論斷，應依刑事訴訟法第二百九十九條第一項前段、第三百條，刑法第二十八條
、第三百二十一條第一項第三款、第四十一條第一項前段、第三十八條第一項第二款
，判決如主文。
本案經檢察官簡美慧到庭執行職務
中      華      民      國    九十二    年      五      月     十六     日
                           臺灣板橋地方法院刑事第五庭
                                   法  官  王  偉  光
右正本證明與原本無異。
如不服本判決，應於判決送達後十日內，向本院提出上訴狀。
                                   書記官  陳  怡  君
中      華      民      國    九十二    年      五      月     十九     日
附錄本案論罪科刑法條全文：
刑法第三百二十一條
犯竊盜罪而有左列情形之一者，處六月以上五年以下有期徒刑：
一、於夜間侵入住宅或有人居住之建築物、船艦或隱匿其內而犯之者。
二、毀越門扇、牆垣或其他安全設備而犯之者。
三、攜帶兇器而犯之者。
四、結夥三人以上而犯之者。
五、乘火災、水災或其他災害之際而犯之者。
六、在車站或埠頭而犯之者。
前項之未遂犯罰之。


司法院資訊處製作；財團法人民間司法改革基金會備份。
